臺灣高等法院臺中分院刑事判決　　　　95年度上易字第1542號
上　訴　人
被　　　告　甲○○
上列上訴人因傷害案件，不服臺灣彰化地方法院95年度易字第85
5號中華民國95年9月20第一審判決（起訴案號：臺灣彰化地方法
院檢察署94年度偵字第8958號），提起上訴，本院判決如下：
    主      文
上訴駁回。
    事實及理由
一、本案經本院審理結果，認第一審判決認事用法及量刑均無不
    當，應予維持，並引用第一審判決書記載之事實、證據及理
    由（如附件）。
二、上訴人即被告甲○○（以下簡稱被告）雖聲請傳訊證人即其
    妻肖愛嫦為證，但據證人肖愛嫦於本院審理時係證稱：「（
    案發當天是否告訴人二人開車進入我們的庭院？）有車開進
    來。」、「（告訴人停留幾分鐘後，告訴人下車照相，是否
    正確？）有（並點頭）。」、「（是否有看到我大聲向告訴
    人說幹什麼？是否對方東西掉下？）（點頭）。」、「（是
    否告訴人把照相機撿起來？）是。」、「（是否我喝令告訴
    人出去，但告訴人不聽勸？）是。」、「（是否告訴人不從
    ，我才把告訴人的領子拉起來，並把告訴人拉出門外？）是
    。」、「（有無看到我打告訴人？）被告有拉被害人的領子
    出門。」、「（告訴人有無流血或受傷？）沒有看到，也沒
    有說受傷，後來告訴人開車走了。」、「（告訴人進入庭院
    當時你在做什麼？）當時是十一點半左右，我在做飯。」、
    「（雙方尚未發生爭執之前，對於告訴人進入庭院行為，有
    無報警？）沒有。」、「（為何沒有報警？）如果是熟人應
    該會直接打招呼，但是告訴人走到外面，我不知道告訴人在
    做什麼。」、「（被告有無叫你報警？）沒有。」等語在卷
    。由於證人當時係在屋內做飯，而本件發生之處所，係在被
    告庭院外之路旁大門口，故被告如何拉扯告訴人？有無因此
    致告訴人受傷？無從僅憑證人陳述：未見聞告訴人受傷云云
    ，即推認被告無傷害之犯行，況本件告訴人所受之傷勢僅右
    肱部（右上臂）二處瘀傷，亦無從自屋內看見。又查被告確
    有積欠聯邦銀行數萬元未償還，已據其陳述在卷，而告訴人
    係受聯邦銀行委託前往催收，亦有聯邦銀行立具之授權書在
    卷可憑。則告訴人持催繳通知至被告庭院外之信箱投遞，並
    將投遞實況拍照存證，而將汽車暫停於庭院大門口附近，揆
    其情節，並無過當之處，被告藉故攻擊告訴人難認具正當性
    。是以原審判決認定被告傷害事證明確，適用刑事訴訟法第
    299條第1項前段，刑法第2條第1項前段、第277條第1項之規
    定，予以論罪科刑，並審酌被告之素行尚佳，告訴人所受傷
    害程度亦屬輕微，及被告犯罪之動機、目的、手段、智識程
    度，暨犯罪後未能坦承犯行，且迄今猶未與告訴人達成和解
    等一切情狀，量處拘役10日，並依修正前刑法第41條第 1項
    前段、修正前罰金罰鍰提高標準條例第 2條規定，諭知易科
    罰金之折算標準，其認事用法並無違誤，量刑亦已注意刑法
    第57條各款規定應注意之事項，符合比例原則，並無輕重失
    衡，致罪刑不相當之情形。被告上訴意旨仍執原審辯解情詞
    ，否認犯罪，指摘原判決不當，為無理由，應予駁回。
據上論斷，應依刑事訴訟法第373條、第368條，判決如主文。
本案經檢察官乙○○到庭執行職務。
中　　華　　民　　國　　96　　年　　3 　　月　　13　　日
          刑事第三庭    審判長法　官  王  增  瑜
                              法　官  廖  柏  基
                              法　官  蔡  紹  良
上列正本證明與原本無異。
不得上訴。
                              書記官  巫  丞  晏
中　　華　　民　　國　　96　　年　　3 　　月　　13　　日
【附錄論罪科刑法條】刑法第277條第1項：
傷害人之身體或健康者，處3年以下有期徒刑、拘役或1千元以下
罰金。
